---
title: "R_Review"
author: "高涵毅"
date: "2020/5/7"
output: html_document
---

```{r setup, include=FALSE}
knitr::opts_chunk$set(echo = TRUE)
```
## 1.Introduction to R

> _Arithmetic Operators_
```{r}
4*(2+3)/(3-1)  #四則運算
5^3  #次方(或5**3)
5%%3  #求餘數
5%/%3  #求商數
```
---

> _Basic Features_

R建議用**<-**當作指派，雖然多數情況下可以與**=**通用，若要全域指派則用**<<-**

替變數命名可以用 **a-z** ,**A-Z** , **0-9** , _ , **.** 等字元，
不過開頭必須是英文字母，且不能與保留字(eg. for, while...)相同

#  
+ 在R裡頭有這些跟數學相關的保留字
```{r}
NA  #缺失值
NaN  #0/0
Inf  #1/0
pi  #3.1415...
1e-3  #科學記號
```

#  
+ 也有很多數學相關的函數
```{r}
abs(-2)
sqrt(5)  #也可以寫成5^0.5
exp(10)
log(10)  #實際上是10取自然對數
log10(10)
round(125.78253, digits = 3)  #小數點後第三位四捨五入
signif(83524587, digits = 3)  #從頭數過來第三位做四捨五入
floor(125.78253)
ceiling(125.78253)
trunc(125.78253)  #保留整數部分
## 當然也有三角函數：sin(), cos(), tan(), asin(), acos(), atan()
```
---

> _Vectors_

+ 建立向量
```{r}
1:5
seq(1,9,by=2)  #1,3,5,7,9
rep(3,12)  #3重複12次
c(1:5, seq(6,10,length.out=4), rep(11,3))  #c()結合多個數字或字串成為向量
V1 <- rep(NA, 7)
V1
a <- c(3, 5, 9, 10)
b <- c(14, 15, 17)
V1[4:7] <- a
V1[1:3] <- b
V1
```

# 
+ 向量索引及運算
```{r}
vt1 <- c(2:4)
vt2 <- c(3:6)
vt3 <- c(vt2, vt1)
length(vt3)
vt1[3]
vt2[-2]
vt3[c(2,4,6)]
vt3^3
vt1*vt2  #長度不相同會出現警告！
vt1/8:10  #長度相同才能做運算
```

# 
+ 與向量有關的函數
```{r}
A <- c(3, 3, 3, 3, 5, 5)
unique(A)
table(A)
B <- c(5, 1, 2, 10, 10, 8)
sort(B, decreasing=TRUE)
order(B)
union(A, B)
intersect(A, B)
setdiff(A, B)
setequal(A, B)
```
---

> _Descriptive Statistics and Basic Plots_

* **min(x)**  最小值

* **max(x)**  最大值

* **mean(x)**  平均

* **var(x)**  變異數

* **median(x)**  中位數

* **quantile(x, 0.25)**  百分位數

### 
    需要注意x向量中不得有缺失值，可以用 summary(x) 直接檢查，
    或是手動排除缺失值，例如mean(x, na.rm = TRUE)
### 

* **boxplot(x)**  盒形圖

* **bar(x)**  長條圖

* **pie(x)**  圓餅圖

* **hist(x)** 直方圖

---

> _Matrices_

+ 建立矩陣
```{r}
a <- 1:5; b <- 6:10; c <- 11:15; d <- 16:20
rbind(a, b, c, d)
cbind(a, b, c, d)
X <- 1:20
matrix(X, nrow = 4, ncol = 5)
matrix(X, nrow = 4, ncol = 5, byrow = TRUE)
```

# 
+ 矩陣命名及索引
```{r}
a <- 1:5; b <- 6:10; c <- 11:15; d <- 16:20
M1 <- rbind(a, b, c, d)
dim(M1)
colnames(M1); rownames(M1)
colnames(M1) <- c("V1", "V2", "V3", "V4", "V5")
M1
M1[2, 4]
M1[14]
M1[3, c(3, 5)]
M1[c(2, 4), ]
M1[c("b", "c"), c("V2", "V5")]
```
---

> _General Plot Function_

```{r, echo=FALSE}
x1 = seq(0, 10, 1)
plot(dbinom(x1,10,0.7), pch=16, type="p", xlab="x", ylab="pmf", ylim=c(0,0.4))
par(new=T)
plot(dbinom(x1,10,0.7), type="h", lwd=1.5, xlab="x", ylab="pmf", ylim=c(0,0.4))
par(new=T)

plot(dbinom(x1,10,0.5), pch=8, type="p", col="blue", xlab="x", ylab="pmf", ylim=c(0,0.4))
par(new=T)
plot(dbinom(x1,10,0.5), lty=4, type="h", col="blue", lwd=1.5, xlab="x", ylab="pmf", ylim=c(0,0.4))
par(new=T)

plot(dbinom(x1,10,0.2), pch=17, type="p", col="red", xlab="x", ylab="pmf", ylim=c(0,0.4))
par(new=T)
plot(dbinom(x1,10,0.2), lty=2, type="h", col="red", lwd=1.5, xlab="x", ylab="pmf", ylim=c(0,0.4))

title(expression(paste("Binomial(n, p) with n = 10")))
legend("topright", c("p = 0.7", "p = 0.5", "p = 0.2"), col = c("black", "blue", "red"), lty=c(1,4,2), pch=c(16,8,17), cex=1)
```

    plot(x, y,

        type = c("p", "l", "b", "s", "o", "h", "n"),   # types of the plot
    
        pch = c(1, ..., 25, "*", ".", "o", "O",
    
                "0", "+", "-", "|", "%", "#"),   # the symbol in the plot
            
        main = NULL, # the title of the plot
    
        lty = c(1, 2, ..., 12),   # the style of a line
    
        lwd = ,   # the width of a line
    
        cex = ,   # the size of an text
    
        bty = c("o", "n", "7", "L", "C", "U"),   # the box around the plot
    
        col = ,   # the color of an object
    
        xlim = NULL, ylim = NULL,   # the range of an axis
    
        sub = NULL,   # the sub-title of the plot
    
        xlab = NULL, ylab = NULL,   # the name of an axis
    
        cex.main =   # the size of the title
    
    )


更詳細的資訊可以參考北大林建甫教授的整理資料： [連結點這](https://web.ntpu.edu.tw/~cflin/Teach/R/R06EN06Graphics.pdf)

---

> _Simulation_

+ Binomial Distribution generated from U(0,1)

```{r}
discrete.binomial <- function(n, k, p){
  X <- rep(NA, n)
  U <- runif(n, 0, 1)
  for(j in 1:n){
    pr <- (1-p)^k
    Fx <- pr
    i <- 0
    while(U[j] >= Fx){
      pr <- pr*(k - i)/(i + 1)*(p)/(1-p) 
      Fx <- Fx + pr
      i <- i + 1
    }
    X[j] <- i
  }
  return(X)
}

Y <- discrete.binomial(10000, 100, 0.5)
hist(Y)
mean(Y)
100*0.5  # mean of binomial
```

# 
+ Using the rejection method to draw the normal distribution

```{r}
continous.norm <- function(n){
  X.norm <- rep(NA, n)
  iter <- rep(NA, n)
  for (j in 1:n){
    u1 <- runif(1, 0, 1)
    Y <- -log(u1)
    u2 <- runif(1, 0, 1)
    i <- 1
    while(u2 > exp(-(Y-1)^2/2)){
      u1 <- runif(1, 0, 1)
      Y <- -log(u1)
      u2 <- runif(1, 0, 1)
      i <- i+1
    }
  X <- Y
  X.norm[j] <- ifelse(runif(1) < 0.5, -X, X)
  iter[j] <- i
  }
  return(list(X.norm = X.norm, iter = iter))
}
res <- continous.norm(10000)
c(mean(res$X.norm), mean(res$iter))

hist(res$X.norm, probability = TRUE)
lines(seq(-5, 5, 0.01), dnorm(seq(-5, 5, 0.01)), col = 4)
```

# 
+ Box-Muller Transformation and the use of Contour Plot

```{r}
Bivariate.norm <- function(n){
  U1 <- runif(n, 0, 1)
  U2 <- runif(n, 0, 1)
  R2 <- -2*log(U1)
  Theta <- 2*pi*U2
  X <- sqrt(R2)*cos(Theta)
  Y <- sqrt(R2)*sin(Theta)
  res <- list()
  res$X <- X
  res$Y <- Y
  return(res)
}
BN1 <- Bivariate.norm(5000)


# Test whether normal or not
qqnorm(BN1$X, asp = 1)
qqline(BN1$X)
qqnorm(BN1$Y, asp = 1)
qqline(BN1$Y)
plot(BN1$X, BN1$Y, pch = 19, asp = 1) # asp = 1 means 1:1 aspect-ratio


# Add Contour
x <- seq(-5, 5, 0.01)
y <- seq(-5, 5, 0.01)
pdf.BN <- function(x, y){
  fxy <- matrix(NA, length(x), length(y))
  for(i in 1:length(x)){
    for(j in 1:length(y)){
      fxy[i, j] <- dnorm(x[i])*dnorm(y[j])
    }
  }
  return(fxy)
}
contour(x, y, pdf.BN(x, y), nlevels = 15, col = 2, add = TRUE)
```